Minutes et répertoires du notaire Michel Ange de SAINT-GEORGES, 25 février 1707 - 20 juillet 1744 (étude IV)
Archives nationales
- Minutes de Michel Ange de SAINT-GEORGES, 28 février 1707 - 1745; MC/ET/IV/336 - MC/ET/IV/535
  - Minutes. 1715, juillet - 1715, août, juillet 1715 - août 1715; MC/ET/IV/389
    - Désistement de plainte. Jacques Cordé. Maître de danse. Paroisse Saint-Germain le Vieil. Pierre Luc. Maître de danse. Rue Michel-le-Comte., 12 juillet 1715; MC/ET/IV/389
      renonciation; Michel-Le-Comte (rue); Cordé, Jacques; Luc, Pierre; danseur; enseignant
    - SEBAL (Gabriel) Marchand brodeur - Cloître Saint-Martin § Mariage de -, 11 août 1715; MC/ET/IV/389
      contrat de mariage; Sebal, Gabriel
    - DAVID (Pierre) menuisier; Rue de Charonne § Bail au profit de .., 16 août 1715; MC/ET/IV/389
      bail; David, Pierre
    - HAGUIN (Leandre) tapissier Rue du Cimetière § mise en apprentissage de sa fille .., 20 août 1715; MC/ET/IV/389
      contrat d'apprentissage; Haguin, Leandre
    - LEBASCHEUR (Pierre) tapissier Rue aux Fleurs § Transport par .., 25 août 1715; MC/ET/IV/389
      Lebascheur, Pierre
    - Basville (Charles), orfèvre, cour de Lamoignon. § Quittance de rachat par la veuve de .., 26 mai 1717; MC/ET/IV/389
      quittance; Basville, Charles
    - PIERRE (Guillaume) Maçon Rue de la Mortellerie § mariage, 3 novembre 1717; MC/ET/IV/389
      contrat de mariage; Pierre, Guillaume
    - CHAILLARD (Pierre) Maçon Rue Saint-Antoine § Quittance par .., 21 décembre 1717; MC/ET/IV/389
      quittance; Chaillard, Pierre
  - Minutes. 1715, septembre - 1715, décembre, septembre 1715 - décembre 1715; MC/ET/IV/390
    - Berry (Adrien), peintre, rue de la Tissanderie § Inventaire après décès de .., 4 septembre 1715; MC/ET/IV/390
      inventaire; Berry, Adrien
    - Cotelle (Pierre) maître coutelier rue de la Coutellerie § bail d'une maison par -, 6 septembre 1715; MC/ET/IV/390
    - Deloche (Jean) maître menuisier rue de la Tissanderie § transport de brevet d'apprentissage, 15 septembre 1715; MC/ET/IV/390
      contrat d'apprentissage; Deloche, Jean
    - Menuisier (transport d'apprentissage) § Maître menuisier Jean Deloche, rue de la Tisseranderie, reconnaît avoir pris pour apprenti Jacques Alliance, pour les 4 ans qu'il devait demeurer encore chez Félix Potain, aussi maître menuisier, sans deniers déboursés, 2 jurés présents., 15 septembre 1715; MC/ET/IV/390
    - Vitry (Robert), maître menuisier, juré rue Porte Gaillon § Présent au transport d'apprentissage, 15 septembre 1715; MC/ET/IV/390
      contrat d'apprentissage; Vitry, Robert
    - Potain (Félix), maître menuisier, à Paris § Transport d'apprentissage, 15 septembre 1715; MC/ET/IV/390
      contrat d'apprentissage; Potain, Félix
    - Guittart (Pierre) maître menuisier, juré rue Platrière § présent au transport d'apprentissage, 15 septembre 1715; MC/ET/IV/390
      contrat d'apprentissage; Guittart, Pierre
    - Lemaire (Jean) architecte § Transport de rente par la veuve de .., Marie Tamponet, 20 septembre 1715; MC/ET/IV/390
      transport de droits; Lemaire, Jean
    - Cotelle (Pierre) maître coutelier rue de la Coutellerie § bail d'une maison par -, 21 septembre 1715; MC/ET/IV/390
    - Berry (Adrien) peintre rue de la Tissanderie § renonciation de sa veuve Anne Gosselin à la communauté, 24 septembre 1715; MC/ET/IV/390
      Berry, Adrien
    - Berry (Adrien) peintre rue de la Tissanderie § transaction de sa veuve au sujet de la succession de .., 26 septembre 1715; MC/ET/IV/390
      accord; Berry, Adrien
    - Berry (Charles) peintre Pont Notre Dame § transaction comme tuteur des enfants mineurs de Adrien Berry, peintre, 26 septembre 1715; MC/ET/IV/390
      accord; Berry, Charles
    - Nouveau certificat de notoriété du décès d'Alexandre-Jean Oppenordt, aux dires des mêmes (voir à la date du 25 juin 1715), qui attestent que le défunt est mort 'au mois d'avril' 1715 et qu'il n'a pas été fait d'inventaire., 29 septembre 1715; MC/ET/IV/390
    - Oppenardt (Alexandre Jean) ébéniste ordinaire du Roi décédé au mois d'avril 1715 § acte de notoriété par P. Lepaultre et Chares Gallois, 29 septembre 1715; MC/ET/IV/390
    - Garde des archives (office de) § Créé par édit du mois d'août 1709 et remis à la communauté des officiers commissaires gardes nuit, 24 février 1711 pour faire jouir par les syndics ou autres électifs de la com/té/; Gages réduites au denier 25 office de Gard es archives, 29 septembre 1715; MC/ET/IV/390
    - Fremont (Claude) serrurier rue de Charonne. § bail par .., 6 octobre 1715; MC/ET/IV/390
      bail; Fremont, Claude
    - Bail pour cinq ans, par Gilles-Marie Oppenord, à Marin Roger, valet de chambre chirurgien de la duchesse de Vendôme, des premier, deuxième et troisième appartements d'une maison sise rue Pastourelle, moyennant 628 livres de loyer annuel., 31 octobre 1715; MC/ET/IV/390
    - Transaction entre Louise Garnier, veuve d'Isaac-François Vouet, conseiller du roi, receveur général des domaines et bois de la généralité de Moulins, et Jean Tortebat, peintre ordinaire du roi, demeurant rue de l'Écharpe, seul héritier dudit Vouet, son oncle, au sujet du don mutuel que s'étaient fait les époux Vouet et de l'exécution de certaines clauses de leur contrat de mariage., 9 novembre 1715; MC/ET/IV/390
      Documents du Minutier central concernant l'histoire de l'art (1700-1750), par Mireille Rambaud, tome II [études I à X, soit 2357 actes], Paris, Archives nationales, 1971, p. 390 (instrument de recherche imprimé dématérialisé, certaines notices sont plus détaillées dans la version intégrale accessible en ligne par la rubrique 'Autres instruments de recherche', voir contexte dans le Plan d’orientation général - Notaires de Paris, guides thématiques du Minutier).
    - Le Veziel (Louis) maître maçon rue Montmartre § Vente de rente par .., 8 décembre 1715; MC/ET/IV/390
      acte de vente; Le Veziel, Louis
    - Fourdrin (Claude), marchand orfèvre joaillier, rue de la Savonnerie § Mariage de sa fille, 22 décembre 1715; MC/ET/IV/390
      contrat de mariage; Fourdrin, Claude
    - Fourdrin (Philippe), marchand orfèvre § Présent au mariage, 22 décembre 1715; MC/ET/IV/390
      contrat de mariage; Fourdrin, Philippe
    - Le Veziel (Louis) maître maçon rue Montmartre § donation par .., 24 décembre 1715; MC/ET/IV/390
      donation; Le Veziel, Louis
  - Minutes. 1716, janvier - 1716, mars, janvier 1716 - mars 1716; MC/ET/IV/391
    - Le Roy (François) maître sculpteur pont Notre Dame § inventaire-décès de Geneviève Matras, 1er janvier 1716; MC/ET/IV/391
      inventaire; Le Roy, François
    - Jossey (Antoine), marchand orfèvre, quai Pelletier § Transport de rente à .., 10 janvier 1716; MC/ET/IV/391
      transport de droits; Jossey, Antoine
    - Mariage entre Caprais BRUNET, maître à danser, rue Saint-Benoît, fils de Louis BRUNET, fermier à Saint-Caprais, diocèse de Bourges, décédé, et Marie Louise COBIN, fille de Dominique COBIN, tonnelier à Calais, décédé., 17 janvier 1716; MC/ET/IV/391
      contrat de mariage; Saint-Benoît (rue); Calais (Pas-de-Calais); Brunet, Caprais; Brunet, Louis; Cobin, Marie Louise; Cobin, Dominique; enseignant; danseur; administrateur; tonnelier
    - Acart (Jacques) maître doreur rue Guérin Boisseau § Mariage de sa belle fille, 19 janvier 1716; MC/ET/IV/391
      contrat de mariage; Acart, Jacques
    - Meusnier (Martin) feu maître brodeur rue Guérin Boisseau § Mariage de son fils, 19 janvier 1716; MC/ET/IV/391
      contrat de mariage; Meusnier, Martin
    - Meunier (Gabriel) maître brodeur rue Guérin Boisseau § Mariage de .., 19 janvier 1716; MC/ET/IV/391
      contrat de mariage; Meunier, Gabriel
    - Dansse (Pierre), peintre § Présent au mariage, 20 janvier 1716; MC/ET/IV/391
      contrat de mariage; Dansse, Pierre
    - Montil (Pierre dit Mercier) maçon rue du faubourg Saint-Antoine § marché pour parachever une maison, 21 janvier 1716; MC/ET/IV/391
      marché; Montil dit Mercier, Pierre
    - GREMONT (Nicolas) peintre et sculpteur § Inventaire après décès de .., 21 janvier 1716; MC/ET/IV/391
    - Gremont (Alexandre), maître peintre, rue de la Mortellerie § Inventaire après décès de Nicolas Gremont, peintre et sculpteur, son père, 21 janvier 1716; MC/ET/IV/391
    - André (Joseph), orfèvre, dans la cour abbatiale de l'abbaye Saint-Germain § Séparation d'avec sa femme, 21 janvier 1716; MC/ET/IV/391
      André, Joseph
    - Dijon (Jean) maître maçon rue de la Savonnerie § quittance, 12 février 1716; MC/ET/IV/391
      quittance; Dijon, Jean
    - Laisné (Louis) maître potier d'étain rue Saint-Martin § liquidation et délaissement, 14 février 1716; MC/ET/IV/391
      Laisné, Louis
    - Cantat (Jean) maître marchand tapissier rue Pavée § prend en bail une maison 400 l. par an, 23 février 1716; MC/ET/IV/391
      bail; Cantat, Jean
    - Contrat de mariage entre Noël Bessart, maître faiseur d’instruments de musique, demeurant rue des Canettes, fils de Jean Bessart, même profession, et de Marie-Louise Rossignol, et Louise Marette, maitresse couturière., 23 février 1716; MC/ET/IV/391
      contrat de mariage; Bessart, Noël; Bessart, Jean; Rossignol, Marie Louise; Marette, Louise; facteur d'instruments de musique; Canettes (rue des); tailleur d'habits
    - Contrat d'apprentissage pour cinq ans, entre François Loisel, maître d'hôtel de l'abbé Pucelle, demeurant rue des Mathurins, et François Roumier, maître sculpteur, au profit d'Étienne Garnier, fils de défunt Toussaint Garnier, marchand de vins, moyennant 200 livres payées comptant. L'apprenti sera logé, nourri et blanchi., 2 mars 1716; MC/ET/IV/391
      Documents du Minutier central concernant l'histoire de l'art (1700-1750), par Mireille Rambaud, tome II [études I à X, soit 2357 actes], Paris, Archives nationales, 1971, p. 557 (instrument de recherche imprimé dématérialisé, certaines notices sont plus détaillées dans la version intégrale accessible en ligne par la rubrique 'Autres instruments de recherche', voir contexte dans le Plan d’orientation général - Notaires de Paris, guides thématiques du Minutier).
    - Bail pour neuf ans, par Gilles-Marie Oppenord à Sébastien Meneret, marchand fruitier, de deux boutiques et de pièces dans une maison sise rue Pastourelle, à l'angle de la rue du Grand-Chantier, moyennant 480 livres de loyer annuel., 14 mars 1716; MC/ET/IV/391
      Documents du Minutier central concernant l'histoire de l'art (1700-1750), par Mireille Rambaud, tome II [études I à X, soit 2357 actes], Paris, Archives nationales, 1971, p. 142 (instrument de recherche imprimé dématérialisé, certaines notices sont plus détaillées dans la version intégrale accessible en ligne par la rubrique 'Autres instruments de recherche', voir contexte dans le Plan d’orientation général - Notaires de Paris, guides thématiques du Minutier).
    - Devis et marché de charpenterie (Gilles-James La Rivière, maître charpentier, rue Neuve-Saint-Martin)., 14 mars 1716; MC/ET/IV/391
      Documents du Minutier central concernant l'histoire de l'art (1700-1750), par Mireille Rambaud, tome II [études I à X, soit 2357 actes], Paris, Archives nationales, 1971, p. 611 (instrument de recherche imprimé dématérialisé, certaines notices sont plus détaillées dans la version intégrale accessible en ligne par la rubrique 'Autres instruments de recherche', voir contexte dans le Plan d’orientation général - Notaires de Paris, guides thématiques du Minutier).
    - Devis des travaux de maçonnerie à faire pour la reconstruction à neuf d'une maison en plusieurs corps de logis, sise rue de la Cossonnerie, suivi du marché aux termes duquel Jacques Boullot, maître maçon entrepreneur, demeurant rue de la Tâcherie, s'engage envers Jean Léger, bourgeois de Paris, demeurant rue de la Tixeranderie, à exécuter les travaux suivant les plans, profils et élévations donnés par le sieur Melez, greffier des bâtiments, moyennant les prix à la toise portés au devis (de 7 livres 10 sols à 26 livres)., 14 mars 1716; MC/ET/IV/391
      Étages: trois et une mansarde. - Matériaux: moellons et pierres.
    - Gremont (Alexandre), maître peintre doreur, rue de la Mortellerie § dépôt de procuration, 24 mars 1716; MC/ET/IV/391
      procuration; Gremont, Alexandre
    - Deroussy (Claude), marchand orfèvre, rue de Gesvres § Procuration, 14 avril 1717; MC/ET/IV/391
      procuration; Deroussy, Claude
  - Minutes. 1716, avril - 1716, juin, avril 1716 - juin 1716; MC/ET/IV/392
    Les mois de juillet à décembre 1716 manquent.
    - Vernier (Michel) maître arquebusier rue Beauregard § état des biens de sa veuve, 3 avril 1708; MC/ET/IV/392
      Vernier, Michel
    - Saint-Mauge (Jean Noisette, dit de) ciseleur § Engagement pour le compte demeurant sai/t/ Pierre 1er, 13 avril 1715; MC/ET/IV/392
      Saint-Mauge, Jean Noisette dit de
    - Gambier (Robert), marchand orfèvre, sur le Pont au Change § Convention au sujet de la succession, 7 avril 1716; MC/ET/IV/392
      partage; Gambier, Robert
    - Sauvage (Etienne) fondeur en bronze et autres métaux § Engagement pour le compte du tsar Pierre 1/er/, 8 avril 1716; MC/ET/IV/392
      Sauvage, Etienne
    - Belin (Guillaume) Serrurier du Roi rue de Charenton § procuration, 8 avril 1716; MC/ET/IV/392
      procuration; Belin, Guillaume
    - Dépôt par Nicolas Pineau, sculpteur des bâtiments du roi, demeurant à l'hôtel royal des Gobelins, du traité qu'il a passé sous seing privé, le 26 février, avec Jean Le Fort, conseiller du commerce au service du tsar Pierre Ier. Aux termes de ce contrat, ledit Pineau s'engage à partir pour Saint-Pétersbourg au début du mois de mai et à y travailler pendant cinq ans au service du tsar, en exécutant toutes les sculptures sur bois qui lui seront demandées 'comme lambries, portes, cheminées, trumeaux, etc., pareillement, cadres ou bordures de tableaux, pieds de tables, guéridons, sophas et autres meubles, comme aussi d'en faire les dessins et de conduire le tout en chef, sous la conduite du sieur Le Blond, architecte et directeur des bâtiments, arts et manufactures'., 9 avril 1716; MC/ET/IV/392
      Il emmènera avec lui deux compagnons dont les frais de voyage de Paris à Saint-Pétersbourg seront payés, comme les siens. Il recevra 1.200 roubles par an, 'qui font 6.000 livres argent de France' pour lui et pour les deux compagnons qui seront à ses gages. Il sera logé pendant cinq ans et il lui sera donné un terrain pour bâtir sa propre maison qu'il pourra vendre lorsqu'il quittera la Russie. Le contrat comporte encore diverses clauses concernant les apprentis russes que ledit Pineau formera, les franchises dont il jouira, la prolongation éventuelle de son séjour en Russie aux mêmes conditions. Le sieur Le Fort obtiendra du duc d'Antin le congé dudit Pineau.
      Documents du Minutier central concernant l'histoire de l'art (1700-1750), par Mireille Rambaud, tome II [études I à X, soit 2357 actes], Paris, Archives nationales, 1971, p. 512 (instrument de recherche imprimé dématérialisé, certaines notices sont plus détaillées dans la version intégrale accessible en ligne par la rubrique 'Autres instruments de recherche', voir contexte dans le Plan d’orientation général - Notaires de Paris, guides thématiques du Minutier).
    - Dépôt par Charles Tapa, constructeur et conducteur de bâtiments, demeurant rue de Sèvres, du traité passé sous seing privé le 1er avril, entre Jean Lefort, conseiller de commerce au service de 'Sa Majesté Czarienne' Pierre-Ier, et lui-même. L'engagement de Charles Tapa est fait pour une durée de cinq ans; il devra partir pour Saint-Petersbourg 'au premier ordre'., 15 avril 1716; MC/ET/IV/392
      Il sera chargé de 'conduire les ouvriers et travaux et faire construire tous les ouvrages de maçonnerie et pierre sur les desseins qui luy seront donnés par le sieur Le Blond'; il s'engage à prendre à son service, mais non à sa charge, les personnes qu'il plaira au tsar de lui donner pour leur apprendre 'l'art de faire construire et conduire tous les ouvrages de maçonnerie et pierre'. Ses gages seront de 600 roubles par an, soit 3.000 livres. Il recevra 300 roubles d'avance avant son départ et sera défrayé de son voyage. Il sera logé et il lui sera donné un terrain pour y bâtir sa propre maison qu'il pourra vendre au terme des cinq années s'il ne veut pas renouveler son engagement. Il sera exempté de toutes taxes et impôts et jouira de la pleine liberté de conscience.
      Documents du Minutier central concernant l'histoire de l'art (1700-1750), par Mireille Rambaud, tome II [études I à X, soit 2357 actes], Paris, Archives nationales, 1971, p. 185 (instrument de recherche imprimé dématérialisé, certaines notices sont plus détaillées dans la version intégrale accessible en ligne par la rubrique 'Autres instruments de recherche', voir contexte dans le Plan d’orientation général - Notaires de Paris, guides thématiques du Minutier).
    - Thevenot (Gaspard) marchand fayancier rue de la Verrerie § mainlevée, 23 avril 1716; MC/ET/IV/392
      Thevenot, Gaspard
    - Maljean (Jean-François) tapissier à l'entrée de la rue de Montreuil § testament de .., 23 avril 1716; MC/ET/IV/392
      testament; Maljean, Jean-François
    - DURAS (Henri de Durfort, duc de) § Transaction au sujet de sa succession., 16 mai 1716; MC/ET/IV/392
      accord; Duras, Henri de Durfort, Duc de
    - Dure (Claude), maître peintre, place de Grève § Mariage de son fils, 17 mai 1716; MC/ET/IV/392
      contrat de mariage; Dure, Claude
    - Dure (Claude), maître peintre, place de Grève § mariage de .., 17 mai 1716; MC/ET/IV/392
    - Dépôt par Jean-Baptiste-Alexandre Le Blond, architecte du roi, demeurant rue de Hurepoix, du traité qu'il a passé sous seing privé le 19 février avec Jean Lefort, conseiller du commerce, au service du tsar Pierre Ier., 18 mai 1716; MC/ET/IV/392
      Aux termes de ce contrat. Le Blond s'engage à partir pour Saint-Pétersbourg dans le courant du mois de mai, et à y travailler pendant cinq ans à 'tout ce qui concerne l'art de bâtir, comme à faire les dessins, à conduire et faire construire les fortifications, ponts, quays et autres ouvrages qui se construisent dans l'eau, comme aussy les églises, palais, places publiques (maisons de plaisance, maisons particulières, jardins, ou tels autres ouvrages ou édifices qui lui seront ordonnés'. Ses frais de voyage seront payés ainsi que ceux de sa femme, de son fils, de trois dessinateurs et de ses trois domestiques. Il recevra 5.000 roubles par an 'qui font 25.000 livres, monnaie de F rance' pour lui et les trois sous-architectes ou dessinateurs qui seront à ses gages. Il sera logé pendant trois ans, temps pendant lequel il bâtira sa propre maison sur le terrain qui lui sera donné et qu'il pourra vendre quand il quittera la Russie. Le tsar fera payer à la famille du sieur Le Blond à Paris 1.500 livres par an. Le contrat comporte encore des clauses concernant les apprentis russes que Le Blond formera, la main-d'oeuvre qu'il emploiera, les franchises dont il jouira. Le sieur Lefort obtiendra du duc d'Orléans le congé du sieur Le Blond et la prolongation éventuelle de son séjour en Russie aux mêmes conditions.
      Documents du Minutier central concernant l'histoire de l'art (1700-1750), par Mireille Rambaud, tome II [études I à X, soit 2357 actes], Paris, Archives nationales, 1971, p. 104 (instrument de recherche imprimé dématérialisé, certaines notices sont plus détaillées dans la version intégrale accessible en ligne par la rubrique 'Autres instruments de recherche', voir contexte dans le Plan d’orientation général - Notaires de Paris, guides thématiques du Minutier).
    - Procuration générale donnée par Jean-Baptiste-Alexandre Le Blond et Marie Levesque, sa femme, non commune en biens avec lui, 'étant sur le point de partir pour aller à Saint-Pétersbourg pour y résider quelques années', à Jean-Baptiste-Louis Masson, écuyer, procureur à la chambre des comptes, à l'effet de gérer leurs biens et s'occuper de leurs affaires pendant leur absence., 20 mai 1716; MC/ET/IV/392
      Documents du Minutier central concernant l'histoire de l'art (1700-1750), par Mireille Rambaud, tome II [études I à X, soit 2357 actes], Paris, Archives nationales, 1971, p. 106 (instrument de recherche imprimé dématérialisé, certaines notices sont plus détaillées dans la version intégrale accessible en ligne par la rubrique 'Autres instruments de recherche', voir contexte dans le Plan d’orientation général - Notaires de Paris, guides thématiques du Minutier).
    - Richard (Nicolas) maître coutelier, juré rue Saint-Honoré présent au contrat d'apprentissage § Apprentissage, 9 juin 1716; MC/ET/IV/392
      contrat d'apprentissage; Richard, Nicolas
    - Jutot (Mathurin) maître coutelier, juré rue de la Coutellerie § présent au contrat d'apprentissage; Apprentissage, 9 juin 1716; MC/ET/IV/392
    - Herluyson (Pierre) maître coutelier, juré rue Tirechappe § présent au contrat d'apprentissage; Apprentissage, 9 juin 1716; MC/ET/IV/392
    - Guilhard (Jacques) maître coutelier, juré rue Beaurepaire § présent au contrat d'apprentissage, 9 juin 1716; MC/ET/IV/392
      contrat d'apprentissage; Guilhard, Jacques
    - Coutelier (apprentissage) § J.F. Chesneau, cocher des menus plaisir de la duchesse de Berry, met son fils, Aubin Chesneau, âgé de 15 ans, pour 5 ans, chez Maurice Vigneron, maître coutelier Nourri, logé, blanchi. Un demi setier de vin par jour. Moyennant 200 l. 4 jurés présents., 9 juin 1716; MC/ET/IV/392
    - Choulier (Pierre), peintre et doreur, rue Philippeaux § Marché, 20 juin 1716; MC/ET/IV/392
      marché; Choulier, Pierre
    - Choulier (Pierre), peintre et doreur, rue Philippeaux § prend en bail une maison, 23 juin 1716; MC/ET/IV/392
      bail; Choulier, Pierre
  - Minutes. 1717, janvier - 1717, février, janvier 1717 - février 1717; MC/ET/IV/393
    - Desbarres (Jacques) verrier fayancier rue Neuve du Roule § Comparution, 7 août 1708; MC/ET/IV/393
      Desbarres, Jacques
    - Delorme (Claude) vivant maître tireur d'or et aide aux jurés mouleurs de bois § extrait certifié, 18 août 1708; MC/ET/IV/393
      Delorme, Claude
    - Delaporte (Jean) maître menuisier § procuration d'avis des parents de Vincent Henry, 19 août 1708; MC/ET/IV/393
      procuration; Delaporte, Jean
    - Boucherelle (sieur) horloger à Paris § pendule par ..; prisée 110 l.; Inventaire Suzanne Perrot, 7 janvier 1717; MC/ET/IV/393
    - Comparution de François Raymond, ancien greffier des bâtiments, architecte, sur sommation d'huissier faite à la requête de François Cordé, maître maçon, François Jacquemair, maître charpentier, Marie-Anne Bonneau, veuve de Mathieu Jacquet, maître couvreur, François Mabire et Léon Danault, maîtres menuisiers, François Leprince, maître marbrier, Isaac Lemeray, maître paveur, au sujet du règlement par ledit Raymond des mémoires de travaux effectués pour la construction d'un corps de logis en aile et d'un cabinet en saillie dans une maison sise rue Jean-de-L'Épine, dont le montant total est de 3.270 livres 6 deniers; ledit Raymond ayant été chargé le 12 août 1715 par les propriétaires, le sieur de Lafaye, capitaine aux gardes, et le marquis de Ferrière, de faire les plans et dessins, de diriger les travaux et d'en faire la réception., 22 janvier 1717; MC/ET/IV/393
    - Lesieur (Henri) maître doreur, juré rue d'Arnetal § présent au contrat d'apprentissage, 24 janvier 1717; MC/ET/IV/393
      contrat d'apprentissage; Lesieur, Henri
    - Gabin (Pierre) maître doreur rue Jean Painmolet § prend un apprenti, 24 janvier 1717; MC/ET/IV/393
      Gabin, Pierre
    - doreur en tous métaux (apprentissage) § Zacharie Aglies, marchand limonadier, met son fils Pierre Zacharie, pour 5 ans chez Pierre Gobin, maître doreur argenteur surfer, fonte, cuivre et laiton, nourri, logé, blanchi, S.d.d. 4 jurés présents, 24 janvier 1717; MC/ET/IV/393
    - Lefranc (Nicolas) maître doreur en tous métaux, juré rue D'Argenteuil § présent au contrat d'apprentissage, 24 janvier 1717; MC/ET/IV/393
      contrat d'apprentissage; Lefranc, Nicolas